臺灣板橋地方法院刑事判決　　　　　　　93年度訴字第1959號
公　訴　人　臺灣板橋地方法院檢察署檢察官
被　　　告　甲○○
上列被告因毒品危害防制條例案件，經檢察官提起公訴（93年度
毒偵字第3987號）及移送併案審理（臺灣臺北地方法院檢察署94
年度毒偵字第513號），本院依簡式審判程序判決如下：
    主  文
甲○○連續施用第一級毒品，處有期徒刑捌月；扣案之海洛因貳
包（合計淨重貳點公克）沒收銷燬之，注射針筒壹支沒收。又
連續施用第二級毒品，處有期徒刑月；扣案之安非他命壹包（
毛重零點陸公克）沒收銷燬之。主刑部分應執行有期徒刑拾月。
    事  實
一、甲○○前因施用毒品案件，經臺灣臺北地方法院以92年度毒
    聲字第333 號裁定送觀察、勒戒後，認無繼續施用毒品之傾
    向，於民國92年11月6 日執行完畢釋放出監，並由臺灣臺北
    地方法院檢察署檢察官以92年度毒偵緝字第237 號為不起訴
    處分確定。詎甲○○仍未戒除毒癮，於觀察、勒戒執行完畢
    後五年內，復基於施用第一級毒品海洛因及第二級毒品安非
    他命之概括犯意，自93年8 月24日起至94年2 月6 日晚間止
    ，連續在臺北市○○路283 巷13號4 樓住處及臺北縣板橋市
    ○○路○段269 號5 樓508 室等地，以將海洛因粉末加水稀
    釋後，再以針筒注入手臂之方式，非法施用第一級毒品海洛
    因達三、四次，又以將安非他命置於吸食器內，再以火置於
    其下方燒烤使安非他命產生煙霧而加以吸用之方式，非法施
    用第二級毒品安非他命亦達三、四次。嗣為警分別於93年8
    月31日上午10時30分許在上開板橋市○○路之址，及94年2
    月7 日上午9 時40分許在臺北市○○路135 號前查獲，並扣
    得第一級毒品海洛因二包（合計淨重2.3 公克）、第二級毒
    品安非他命一包（毛重0.6 公克）、安非他命吸食器一組、
    注射針筒一支等物。
二、案經臺北縣政府警察局移請臺灣板橋地方法院檢察署檢察官
    偵查起訴及由臺北市政府警察局萬華分局報請臺灣臺北地方
    法院檢察署檢察官移送併案審理。
    理  由
一、本件被告甲○○所犯係死刑、無期徒刑、最輕本刑為三年以
    上有期徒刑以外之罪，其於準備程序中就被訴事實為有罪之
    陳述，經法官告知簡式審判程序之旨，並聽取公訴人、被告
    之意見後，本院業已於94年3 月2 日依刑事訴訟法第273 條
    之1 第1 項之規定，合議裁定由受命法官獨任進行簡式審判
    程序，合先敘明。
二、前揭事實，業據被告甲○○於警訊、偵查及本院審理中均供
    承不諱，而其於前揭時、地為警查獲後所採集之尿液經送鑑
    驗結果，確均呈鴉片類及安非他命類陽性反應乙節，亦有臺
    灣檢驗科技股份有限公司93年9 月9 日編號CH/2004/90046
    號濫用藥物尿液檢驗報告、臺灣尖端先進生技醫藥股份有限
    公司94年2 月18日濫用藥物檢驗報告、姓名對照表、尿液檢
    體委驗單各一紙附卷可稽，而扣案之海洛因白粉二小包（合
    計淨重2.3 公克），經送法務部調查局鑑定結果，確實均含
    有第一級毒品海洛因成分，有該局93年10月4 日調科壹字第
    060008871 號鑑定通知書乙份在卷可參，復有上開安非他命
    一包、注射針筒一支等物扣案可資佐證，被告此部分不利於
    己之自白既有上開證據足資補強，應屬真實，是被告連續施
    用第一級毒品海洛因及第二級毒品安非他命之犯行，堪以認
    定。又被告前因施用毒品案件，經臺灣臺北地方法院以92年
    度毒聲字第333 號裁定送觀察、勒戒後，認無繼續施用毒品
    之傾向，於92年11月6 日執行完畢釋放出監，並由臺灣臺北
    地方法院檢察署檢察官以92年度毒偵緝字第237 號為不起訴
    處分確定乙節，有上開不起訴處分書及臺灣高等法院被告全
    國前案紀錄表各一份在卷可憑，其再犯本件施用第一、二級
    毒品之罪，係於觀察、勒戒執行完畢釋放後，五年內再犯該
    條例第10條第1 項、第2 項之罪，依毒品危害防制條例第23
    條第2 項規定，應逕予論罪科刑。據此，本案事證明確，被
    告犯行堪以認定。
三、按海洛因、安非他命分別係毒品危害防制條例第2 條第2 項
    第1 款、第2 款所稱之第一級、第二級毒品。核被告所為，
    係分別觸犯上開條例第10條第1 項之施用第一級毒品罪及同
    條第2 項之施用第二級毒品罪。被告為施用第一級毒品海洛
    因及第二級毒品安非他命而持有之行為，均為其施用之高度
    行為所吸收而不另論罪。又被告先後多次施用第一級毒品海
    洛因及第二級毒品安非他命之犯行，均時間緊接，方法相同
    ，所犯各係構成要件相同之罪名，顯係基於概括犯意反覆為
    之，均應依刑法第56條連續犯之規定論以一罪，並加重其刑
    。又被告所犯上開二罪，犯意各別，行為互殊，應予分論併
    罰。本院爰審酌被告前已有違反毒品危害防制條例之前科，
    有卷附前揭被告全國前案紀錄表乙份可按，猶不知悔改而再
    犯本件施用毒品之犯行，顯見其戒除毒癮之意志薄弱，惟其
    施用毒品係自戕行為，對他人法益尚無具體危害，及其施用
    毒品之動機、時間、次數暨犯罪後坦承犯行之態度等一切情
    狀，分別量處如主文所示之刑，並就主刑部分定其應執行之
    刑。
四、扣案之第一級毒品海洛因二包（合計淨重2.3 公克）、安非
    他命一包（毛重0.6 公克）係毒品，不論屬於犯人與否，均
    應依毒品危害防制條例第18條第1 項前段規定沒收銷燬之；
    又扣案之注射針筒一支等物，為被告所有供犯本件施用第一
    級毒品所用之物，業據其供承在卷，爰併依刑法第38條第1
    項第2 款之規定沒收之。至扣案之安非他命吸食器一組，被
    告於警訊迄至本院審理中均否認為其所有，按被告既已坦承
    全部犯行，衡情當無無端否認此點之理，況該吸食器查獲之
    地點即上開板橋市○○路一段之址，乃係案外人吳嘉憲住處
    ，吳嘉憲於警訊中亦稱該址為其一人所居住，是於該處所搜
    獲之吸食器，實無法逕認為被告所有。而該吸食器依卷附照
    片觀之（偵查卷第29頁），係由市售康貝特玻璃瓶及吸管、
    軟管等物拼裝而成，顯非專供施用毒品之物，爰不併諭知沒
    收。
五、本件公訴人原雖僅起訴被告於93年8 月24日起至同月31日止
    ，連續施用第一級毒品海洛因多次及施用第二級毒品安非他
    命一次之行為，惟被告自同年8 月31日後至94年2 月6 日晚
    間某時止，在前揭處所施用第一級毒品海洛因及第二級毒品
    安非他命多次之行為，既係基於概括之犯意為之，為連續犯
    ，屬裁判上之一罪，其一部起訴之效力及於全部，且經檢察
    官移送併案審理，基於審判不可分原則，本院自得併予審究
    ，附此敘明。
據上論斷，應依刑事訴訟法第273 條之1 第1 項、299 條第1 項
前段，毒品危害防制條例第10條第1 項、第2 項、第18條第1 項
前段，刑法第11條前段、第56條、第51條第5 款、第38條第1 項
第2 款，判決如主文。
本案經檢察官乙○○到庭執行職務。
中　　華　　民　　國　　94　　年　　4 　　月　　6 　　日
                  刑事第一庭    法　官 張 紹 省
以上正本證明與原本無異。
如不服本判決應於送達後10日內向本院提出上訴狀。
                                書記官 周 雅 玲
中　　華　　民　　國　　94　　年　　4 　　月　　6 　　日
附錄本案論罪科刑法條全文：
毒品危害防制條例第10條
施用第一級毒品者，處六月以上五年以下有期徒刑。
施用第二級毒品者，處三年以下有期徒刑。
